【裁判字號】    99,訴,1514
【裁判日期】    991011
【裁判案由】    搶奪等
【裁判全文】
臺灣臺北地方法院刑事判決              99年度訴字第1514號
公  訴  人  臺灣臺北地方法院檢察署檢察官
被      告  甲○○
上列被告因搶奪等案件，經檢察官提起公訴（99年度偵字第1911
5號），被告於準備程序中就被訴事實先為有罪之陳述，經本院
合議庭裁定由受命法官獨任為簡式審判程序，判決如下：
    主    文
甲○○竊盜，累犯，處有期徒刑伍月；又意圖為自己不法之所有
，而搶奪他人之動產，累犯，處有期徒刑壹年。應執行有期徒刑
壹年肆月。
    事    實
一、甲○○曾有多次犯搶奪等罪，為法院判決有罪確定之紀錄，
    最近一次係於民國九十八年間，經臺灣板橋地方法院以九十
    八年度訴字第一五七二號判決判處有期徒刑十月確定，甫於
    九十九年二月六日縮刑期滿執行完畢，詎猶不知悛悔。於九
    十九年八月十二日晚間八時許，在臺北市○○區○○街八二
    巷內，見乙○○所有之ＡＱＲ－七○七號重型機車（下稱遭
    竊機車）停放路旁鑰匙未取下，萌意圖為自己不法所有之犯
    意，竊取後騎用離去。之後，另萌為自己不法所有之犯意，
    於同日晚間十時二十分許，騎乘遭竊機車至臺北市○○區○
    ○街六五號丙○○經營之「大順銀樓」，藉口購買金飾，而
    趁丙○○不注意之際，搶奪該店魚形金項鍊一條（重一．五
    ○三兩，時價約新臺幣七萬八千元），得手後奪門而出，經
    丙○○自後追呼，旋即為巡邏警員在同市○○街六一巷口當
    場逮獲，並扣得遭竊機車。
二、案經丙○○訴由臺北市政府警察局松山分局報告臺灣臺北地
    方法院檢察署檢察官偵查起訴，甲○○於準備程序中就被訴
    事實先為有罪之陳述，經本院合議庭裁定由受命法官獨任為
    簡式審判程序。
    理    由
一、訊據被告甲○○對於上開犯罪事實坦承不諱，核與證人即告
    訴人丙○○、被害人乙○○證述遭搶、遭竊情節相符（偵查
    卷第一四至一八頁參照），且有該二人簽具之贓物認領保管
    單在卷可稽（偵查卷第三○、三一頁參照），足以擔保被告
    前開任意性自白與事實相符。事證明確，應予論處。
二、查被告雖甫搶奪得手旋被當場逮捕，但因證人丙○○之財物
    業已入被告實力掌控之中，被告此一搶奪犯行仍屬既遂。核
    被告所為，係犯刑法第三百二十條第一項竊盜罪、同法第三
    百二十五條第一項搶奪罪。被告有事實欄所述刑之執行紀錄
    ，此有臺灣高等法院被告前案紀錄表可考，其於受有期徒刑
    執行完畢後，五年內故意再犯本案有期徒刑以上之刑之二罪
    ，俱為累犯。應各依刑法第四十七條第一項規定，加重其刑
    。被告所犯上開二罪，犯意各別、行為互殊，應分論併罰（
    刑法修正後，已無牽連犯規定，被告辯稱偷機車是為了搶奪
    ，請論予一罪云云，容有誤會），爰審酌被告之犯罪動機、
    目的，為思不勞而獲；竊盜、搶奪之財物價值，與被告之生
    活狀況、犯後對所為能坦承不諱，然素行欠佳等及其他一切
    情狀，各量處如主文所示之刑，並定其應執行刑，以資儆懲
    。
據上論斷，應依刑事訴訟法第二百七十三條之一、第二百九十九
條第一項前段，刑法第三百二十條第一項、第三百二十五條第一
項、第四十七條第一項、第五十一條第五款，判決如主文。
本案經檢察官吳曉婷到庭執行職務。
中    華    民    國    99    年    10    月    11    日
                  刑事第十庭      法  官  姚念慈
以上正本證明與原本無異。
如不服本判決，應於判決送達後十日內，檢具繕本向本院提出上
訴狀上訴於臺灣高等法院。
                                  書記官  劉芸珊
中    華    民    國    99    年    10    月    11    日
附錄本案論罪科刑法條全文：
刑法第三百二十條第一項
意圖為自己或第三人不法之所有，而竊取他人之動產者，為竊盜
罪，處五年以下有期徒刑、拘役或五百元以下罰金。
刑法第三百二十五條第一項
意圖為自己或第三人不法之所有，而搶奪他人之動產者，處六月
以上五年以下有期徒刑。

司法院資訊處製作；財團法人民間司法改革基金會備份。
